

Stuttgart, Deutschland

+49 178 133 9024 waldemar.reusch@gmail.com

<u>GitHub</u> LinkedIn

Englisch

Java
TypeScript
Python
React
Quarkus
Git
PostgreSQL
Deutsch

#### **Profil**

Ich habe mich auf die Gestaltung und Optimierung von Webanwendungen spezialisiert, wobei ein besonderer Schwerpunkt auf nachhaltiger Architektur und benutzerfreundlichem Design liegt. Meine Expertise erstreckt sich über den gesamten Softwareentwicklungszyklus, von der Konzeption bis zur Bereitstellung, auf jeder Ebene zwischen Datenbank und Benutzeroberfläche.

## Berufserfahrung

#### Teamleiter in der Softwareentwicklung bei AnyDesk Software GmbH, Stuttgart

JANUAR 2021 - HEUTE

Technisches Produktmanagement bei der Entwicklung der Benutzerund Geräteverwaltungssoftware my.anydesk. Analyse der bisherigen Arbeit, Entwicklung einer neuen Architektur und Erarbeiten eines Proof-of-Concept. Kontinuierliche Mitarbeit an der Produktentwicklung, Datenbank- und Schnittstellendesigns, Anforderungsmanagement und Kommunikation mit Stakeholdern.

**Aufbau eines neuen Softwareteams**. On- und Offboarding und Mentoring. Technische und organisatorische Leitung.

**Einführung von Softwareentwicklungslebenszyklen und Dokumentationsprozessen**, maßgeschneidert für die Herausforderungen und Anforderungen dieses Teams.

**Beratung** benachbarter Teams zu Themen der Automatisierung und Schnittstellengestaltung für etablierte und neue Produkte und Werkzeuge.

**Java, TypeScript**, Quarkus, Vert.X, React, Next.js, PostgreSQL, Gitlab, Docker

# Software- und Plattformentwickler bei Insilico Biotechnology AG, Stuttgart

MÄRZ 2015 - DEZEMBER 2020

Entwicklung einer Machine-Learning-Pipeline zur Erstellung maßgeschneiderter hybrider Vorhersagemodelle zur Analyse und Optimierung der bioprozessbezogenen Leistung, einschließlich eines Aufbau eines Data Lakes und eines maßgeschneiderten Task-Schedulers.

Beitrag von Softwareentwicklungsexpertise während des gesamten Softwareentwicklungslebenszyklus, von Anforderungen über Design und Implementierung bis hin zur Bereitstellung.

Wartung und Verwaltung der IT-Infrastruktur, CI-Pipelines und containerisierter Anwendungen vor Ort und auf AWS.

**Python, Java**, Jupyter Notebooks, Gitlab, AWS, PostgreSQL, Oracle DB, HTCondor

## **Ausbildung**

## Diplom-Biologie, t.o. an der Universität Stuttgart

OKTOBER 2007 - NOVEMBER 2014

**Diplomarbeit zur Entwicklung einer bioinformatischen Datenbankanwendung** einschließlich Middleware, API und UI, die in der Lage ist, Proteinsequenz-, Struktur- und Funktionsinformationen zu speichern und zu verwalten, unter Verwendung von PHP, Perl, HTML, CSS und JavaScript. Das System ist öffentlich zugänglich für wissenschaftliche Zwecke unter <a href="https://biocatnet.de">https://biocatnet.de</a>.

### Zertifikate

## How to manage a Remote Team auf Coursera

SEPTEMBER 2023

Herausforderungen bei der Führung von Remote-Teams und wie man sie bewältigt.

## Zertifizierter Java-EE-Workshop bei PC College, Stuttgart

MÄRZ 2017

Umfassender Workshop zu vielen Aspekten von Java EE mit realen Beispielen.